# 少数股东资本公积合并分录

提问人：550415399 时间：2022-08-02 15:42:17
陈版主及各位大神：
我想咨询这种情形如何处理，成立一家公司母公司占股84%，少数股东占股16%，假如实收资本 100 万，目前母公司没有出资，少数股东应出资 16 万，但实际上出资 116 万，其中 100 万账务处理记为资本公积，合并的时候分录我原来是这样做（假设当年净利润为 0 ）
借：实收资本 16
资本公积 100
贷：长期股权投资 0
少数股东权益 116 （100+16我认为这部分都是少数股东投入的，应体现为少数股东权益）
问了下年度审计的公司告知应该这样做（共享净资产份额，不管是否入资）
借：实收资本 16
资本公积 100
贷：长期股权投资 0
少数股东权益18.56（（（16+100）*16%）
资本公积97.44（（（16+100）*84%）
想确认下是哪种方法对呢，我理解的是应该按照出资的情况确认少数股东权益，而当年实现的净利才应该按照占股比例来确认，是我的理解有误吗？烦请指导，谢谢

回答人：chenyiwei
需要进一步了解的问题至少包括：
1 、虽然母公司认缴出资 84 万元，但实际并未出资，这种情况下母公司是否在该子公司中享有权益和损益？是否应将该子公司纳入合并报表范围？
2 、少数股东为何出资比其认缴金额多 100 万？是否明确系代母公司出资？母公司日后是否需将该 100 万元归还给少数股东？若无需归还，原因是什么？

提问人：550415399 时间：2022-08-10 13:37:41
感谢陈版的回复，经确认， 1 、母公司享有子公司权益及损益，且该子公司纳入合并报表范围。 2 、少数股东并非代母公司出资，且母公司日后无须归还，具体原因领导也没有和我说，所以在确认这两个情况下，合并的话是哪种方式更合适一些呢，谢谢您！

回答人：chenyiwei
“少数股东并非代母公司出资，且母公司日后无须归还”这个具体原因很重要，如果不清楚这一点，则无法进行会计处理。